臺灣士林地方法院刑事判決　　　　　　　 94年度易字第345號
公　訴　人　臺灣士林地方法院檢察署檢察官
被　　　告　甲○○
上列被告因竊盜案件，經檢察官提起公訴（94年度偵字第4155號
），被告為有罪之陳述，經本院合議庭裁定本件宜由受命法官獨
任進行簡式審判程序，判決如下：
    主  文
甲○○連續攜帶兇器毀壞門扇竊盜，累犯，處有期徒刑捌月。
雨傘壹把、瑞士刀壹支、螺絲起子壹支、電話卡壹張均沒收。
    事  實
一、甲○○前於民國（下同）91年間，曾因竊盜案件經本院判處
    拘役30日確定。嗣於92年間，曾因傷害、違反毒品危害防制
    法等案件，經本院各判處有期徒刑4 月，嗣經確定，合併執
    行有期徒刑8 月，甫於93年11月14日執行完畢。竟仍不知悔
    改，基於意圖為自己不法所有之概括犯意，(一)先於民國94年
    4 月8 日凌晨4 、5 時許，至臺北市○○區○○路80巷25號
    公寓，經由未關閉之大門登上4 樓，以其所有之雨傘撥開屬
    於鐵門一部分之門栓進入4 樓，隨即侵入402 室乙○○之住
    宅內，竊取乙○○（起訴書誤為葉晉傑）所有之皮包1 個（
    內有現金新台幣《下同》3000元、身分證、汽機車駕駛執照
    各1 枚、金融卡及信用卡共7 張、行動電話1 支、戒指1 枚
    、手錶3 只等物）。(二)於同年月11日15 時 許，攜帶其所有
    客觀上足以對人生命、身體、安全構成威脅，具有危險性之
    兇器瑞士刀及螺絲起子各1 支，以同法進入臺北市○○區○
    ○路80巷25號4 樓，以螺絲起子破壞構成405 室門扇之一部
    之喇叭鎖後，進入室內，竊取修正帶1 個；(三)其於同日離開
    405 室後，再攜帶上揭兇器，持同一螺絲起子以同法破壞
    403 室喇叭鎖進入室內搜尋財物，惟因室內並無有價值之物
    而未得手；(四)嗣再攜帶上開兇器，以其所有之電話卡1 張插
    入402 室之門縫中，開啟喇叭鎖進入室內，竊取葉晉傑所有
    之太陽眼鏡1 副、尖嘴鉗1 支、美工刀1 支、螺絲起子1 支
    、鑰匙1 串等物；(五)嗣再攜帶上開兇器，以螺絲起子破壞40
    1 室之喇叭鎖後，進入室內竊取丙○○所有之零錢現金1920
    元（起訴書誤為2000元）、原子筆1 枝、立可白1 個等物。
    其後因聽見丙○○返家之聲響，遂逃至403 室之床底下躲藏
    ，惟仍經丙○○會同房東黃添進及員警查獲，並扣得竊得之
    10元硬幣180 個及20元硬幣6 個（共計1920元）、原子筆1
    枝、立可白1 個、太陽眼鏡1 副、尖嘴鉗1 支、美工刀1 支
    、螺絲起子1 支、鑰匙1 串（上揭物品業經發還丙○○、乙
    ○○）及其所有供行竊所用之瑞士刀、螺絲起子各1 支、電
    話卡1 張等物。
二、案經臺北市政府警察局南港分局報請台灣士林地方法院檢察
    署檢察官偵查起訴。
    理  由
一、訊據被告甲○○對於上開事實坦承不諱，核與被害人丙○○
    、乙○○等證述情節相符，並有扣案物品照片2 幀、贓物領
    據、失竊報告各2 件等在卷可憑。另按刑法第321 條第1 項
    第3 款之攜帶兇器竊盜罪，其所稱「兇器」，其種類並無限
    制，凡客觀上足對人之生命、身體、安全構成威脅，具有危
    險性之兇器均屬之，且祇須行竊時攜帶此種具有危險性之兇
    器為已足，並不以攜帶之初有行兇之意圖為必要，有最高法
    院79年度台上字第5253號判例可資參照。查被告攜帶行竊之
    瑞士刀、螺絲起子等工具前端均係金屬材質且尖銳，被告持
    該質地堅硬之五金工具行竊，客觀上足以對人之生命、身體
    、安全產生相當之危害，性質上屬兇器無疑。故本件事證明
    確，被告犯行堪以認定，應依法論科。
二、核被告所為，如事實欄(一)所示部分，係犯刑法第321 條第1
    項第1 款之夜間侵入住宅竊盜罪；如事實欄(二)、(五)所示部分
    ，係犯刑法第321 條第1 項第2 款、第3 款之攜帶兇器毀壞
    門扇竊盜罪；如事實欄(三)所示部分，係犯刑法第321 條第1
    項第2 款、第3 款、第2 項之攜帶兇器毀壞門扇竊盜未遂罪
    ；如事實欄(四)所示部分，係犯刑法第321 條第1 項第3 款之
    攜帶兇器竊盜罪。被告前後多次竊盜犯行，時間緊接，所犯
    罪名相同，顯係基於概括犯意為之，應依連續犯從一情節較
    重之攜帶兇器毀壞門扇竊盜罪論處（被告於94年4 月11日連
    續進入405 、403 、402 、401 室內行竊，雖相隔時間甚短
    ，惟該各房室係由不同之人居住，被告進入行竊係侵害不同
    之財產監督權，非侵害同一法益，非屬接續犯）。又被告前
    於92年間，曾因傷害、違反毒品危害防制法等案件，經本院
    各判處有期徒刑4 月，嗣經確定，合併執行有期徒刑8 月，
    甫於93年11月14日執行完畢等情，為被告所供承，復有臺灣
    高等法院被告前案紀錄表1 份在卷可憑，其受有期徒刑之執
    行完畢後，5 年以內再犯有期徒刑以上之本罪，為累犯，應
    依法遞加重其刑。爰審酌被告前有竊盜前科不知悔悟復再違
    犯、攜帶兇器、侵入住宅行竊造成之危險性頗鉅，惟所得財
    物價值不高且犯後坦承犯行態度尚稱良好、併其智識程度、
    犯罪之動機、手段等一切情狀，量處如主文所示之主刑，以
    資懲儆。
三、雨傘1 把、瑞士刀1 支、螺絲起子1 支、電話卡1 張均係被
    告所有供犯罪所用之物，業據其供明在卷，併依刑法第38條
    第1 項第2 款之規定沒收之。
據上論斷，應依刑事訴訟法第273 之1 第1 項、第299 條第1 項
前段、刑法第56條、第321 條第1 項第2 款、第3 款、第47條、
第38條第1 項第2 款，判決如主文。
本案經檢察官簡志龍到庭執行職務
中　　華　　民　　國　　94　　年　　5 　　月　　20　　日
                  刑事第五庭法  官  彭洪媛
以上正本證明與原本無異。
如不服本判決，應於判決送達後10日內，向本院提出上訴狀。
                            書記官  周霙蘭
中　　華　　民　　國　　94　　年　　5 　　月　　23　　日
附錄本案論罪科刑法條全文：
中華民國刑法第321條
犯竊盜罪而有左列情形之一者，處六月以上、五年以下有期徒刑
：
一  於夜間侵入住宅或有人居住之建築物、船艦或隱匿其內而犯
之者。
二  毀越門扇、牆垣或其他安全設備而犯之者。
三  攜帶兇器而犯之者。
四  結夥三人以上而犯之者。
五  乘火災、水災或其他災害之際而犯之者。
六  在車站或埠頭而犯之者。
前項之未遂犯罰之。
